【裁判字號】    99,審交易,125
【裁判日期】    990129
【裁判案由】    過失傷害等
【裁判全文】
臺灣高雄地方法院刑事判決           99年度審交易字第125號
公  訴  人  臺灣高雄地方法院檢察署檢察官
被      告  甲○○
上列被告因過失傷害等案件，經檢察官聲請逕以簡易判決處刑（
98年度偵字第33949 號），本院認不應以簡易判決處刑，改依通
常程序審理，本院判決如下：
    主  文
本件公訴不受理。
    理  由
一、本件原聲請簡易判決處刑意旨如附件聲請簡易判決處刑書之
    記載。
二、按被告死亡者，應諭知不受理之判決，並得不經言詞辯論為
    之，刑事訴訟法第303 條第5 款、第307 條分別定有明文。
    經查，本件被告甲○○業於民國99年1 月25日死亡，有被告
    個人除戶資料查詢結果表1 紙在卷可稽，揆諸前開說明，爰
    不經言詞辯論，逕為諭知不受理之判決。
據上論斷，應依刑事訴訟法第452 條、第303 條第5 款、第307
條，判決如主文。
中    華    民    國    99    年    1     月    29    日
                    交通法庭  審判長  法  官  黃宗揚
                                      法  官  陳俊宏
                                      法  官  饒志民
以上正本證明與原本無異。
如不服本判決應於收受送達後10日內向本院提出上訴書狀，並應
敘述具體理由；如未敘述上訴理由者，應於上訴期間屆滿後20日
內向本院補提理由書（均須按他造當事人之人數附繕本）「切勿
逕送上級法院」。
中    華    民    國    99    年    2     月    1     日
                                      書記官  蕭永同
附件
臺灣高雄地方法院檢察署檢察官聲請簡易判決處刑書
                                     98年度偵字第33949號
    被      告  甲○○  男  48歲（民國○○年○月○日生）
                        住高雄縣路竹鄉○○村○○路428巷
                        5號
                        身分證統一編號：Ｚ000000000號
上列被告因過失傷害等案件，業經偵查終結，認為宜聲請簡易判
決處刑，茲將犯罪事實及證據並所犯法條分敘如下：
        犯  罪  事  實
一、甲○○前曾因公共危險案件，經臺灣臺南地方法院以92年度
    新交簡字第239號判決判處罰金2萬1000元確定。詎仍不知悔
    改，於民國98年10月6 日17時許，在高雄縣路竹鄉某路邊攤
    飲用啤酒3 瓶，酒畢，明知汽車駕駛人飲用酒類後，其吐氣
    所含酒精濃度超過每公升0.25毫克者不得駕車，且已達不能
    安全駕駛動力交通工具之程度，仍駕駛車牌號碼2591-KB 號
    自用小客車（下稱上開車輛）沿高雄縣永安鄉○○路（速限
    為60公里）外側車道由北往南方向行駛，嗣於同日18時45分
    許，途經保安路、鹽保路口，本應注意車前狀況，並隨時採
    取必要之安全措施，且行車速度，應依速限標誌或標線之規
    定，而當時天候晴、夜間有照明、柏油路面乾燥、無缺陷、
    無障礙物、視距良好，依其智識、能力並無不能注意之情事
    ，竟疏未注意，貿然以70公里之時速接近該路口，適有戴○
    ○○駕駛車牌號碼2591-KB號自用小客車搭載戴○○（87年3
    月1 日生，其餘年籍詳卷）在該路口停等紅燈，甲○○因酒
    後之反應能力變差閃煞不及，上開車輛之車頭因而撞擊戴○
    ○○所駕車輛車尾，戴○○○所駕車輛車頭又追撞丁銘傑所
    駕駛之車牌號碼8923-GH 號自用小客車，致戴○○○受有臉
    部、頭皮、頸部及背部挫傷之傷害，戴○○則受有臉部、頭
    皮、頸部及腹壁挫傷之傷害，另甲○○則受有臉部撕裂傷之
    傷害。甲○○於肇事後，未被偵查犯罪機關發覺前，即向到
    現場處理之警員供承肇事，自首並接受裁判，並於同日19時
    24分許接受呼氣酒精濃度測試，測試結果達每公升1.30毫克
    。
二、案經戴○○○、戴○○之母戴○○訴由高雄縣政府警察局岡
    山分局報告偵辦。
        證  據  並  所  犯  法  條
一、被告甲○○經傳喚未到庭。惟上揭犯罪事實，有下列積極證
    據足證：
(一)、被告於警詢時之自白：證明全部犯罪事實。
(二)、證人即告訴人戴○○○於警詢及檢察官訊問時之具結證述：
    證明本件車禍發生經過之事實。
(三)、證人即告訴人戴○○於警詢中之證述：證明其女戴○○因車
    禍受傷之事實。
(四)、證人丁銘傑於警詢（接受交通警察訪談）時之證述：證明本
    件車禍發生經過之事實。
(五)、案件測試觀察記錄表報告書1 紙：證明被告在查獲、測試或
    訊問過程，有語無倫次、含糊不清、意識模糊、注意力無法
    集中、困滯木僵、泥醉情形之事實。
(六)、被告之酒精測試報告、舉發違反道路交通管理事件通知單1
    紙：證明被告於車禍當日19時24分許接受呼氣酒精濃度測試
    時，濃度仍高達每公升1.30毫克之事實。
(七)、高雄縣立岡山醫院診斷證明書1 份、衛生署臺南醫院診斷證
    明書2 份：證明被告、告訴人戴○○○及被害人戴○○於98
    年10月6日就診時，分別受有如犯罪事實欄所示傷害之事實
    。
(八)、道路交通事故現場圖1紙：證明車禍發生經過之事實。
(九)、道路交通調查報告表(一)(二)各1 份：證明車禍當時天候晴、
    夜間有照明、柏油路面乾燥、無缺陷、無障礙物、視距良好
    之事實；保安路速限60公里之事實；上開車輛、告訴人
    戴○○○所駕車輛及丁銘傑所駕車輛撞擊部位之事實。
(十)、道路交通事故照片9 幀：上開車輛、告訴人戴○○○所駕車
    輛及丁銘傑所駕車輛撞擊部位之事實。
(十一)、按行車速度，應依速限標誌或標線之規定；次按汽車行駛時
    ，駕駛人應注意車前狀況，並隨時採取必要之安全措施；又
    汽車駕駛人飲用酒類後，其吐氣所含酒精濃度超過每公升0.
    25毫克者不得駕車，道路交通安全規則第93條第1項、第94
    條第3項、第100條第2 款分別定有明文。前述道路交通規定
    係一般駕駛人所應注意並確實遵守之事項，被告既考領有普
    通重型機車駕駛執照（有卷附之公路監理電子閘門─證號查
    詢機車駕駛人資料1 紙可佐），對於上開規定自不得諉為不
    知。而依當時天候晴、夜間有照明、柏油路面乾燥、無缺陷
    、無障礙物、視距良好，且依被告之智識、能力亦無不能注
    意之情事，竟疏未注意，悍然在呼氣酒精濃度達每公升1.30
    毫克之情形下駕駛動力交通工具，且超速行駛未注意車前狀
    況，顯有過失。而告訴人戴○○○與被害人戴○○確因本件
    車禍受有傷害，堪認被告之過失行為與渠等之受傷結果間，
    具有相當因果關係。本件事證明確，被告犯嫌應堪認定。
二、核被告甲○○所為，係犯刑法第185條之3之服用酒類不能安
    全駕駛動力交通工具而駕駛罪嫌及第284條第1項前段之過失
    傷害罪嫌。被告一過失行為，導致告訴人戴○○○與被害人
    戴○○受傷之結果，為一行為觸犯二過失傷害罪名，係同種
    想像競合犯，請依刑法第55條之規定，從一重之過失傷害罪
    處斷。被告所犯上開2 罪間，行為各別，罪名互殊，請分論
    併罰。又汽車駕駛人酒醉駕車，因而致人受傷或死亡，依法
    應負刑事責任者，加重其刑至2分之1，觀諸道路交通管理處
    罰條例第86條第1 項規定甚明，本件被告酒醉駕車致人受傷
    ，請就其所犯過失傷害犯行，加重其刑。末查，因本件報案
    人或勤務指揮中心轉來資料時，並未報明肇事人姓名，而被
    告於員警到場時有留在現場，並承認為肇事人，此有卷附之
    道路交通事故肇事人自首情形記錄表可佐，被告應已符合自
    首之要件，請貴院斟酌是否依刑法第62條前段之規定，減輕
    其刑。
三、依刑事訴訟法第451條第1項聲請逕以簡易判決處刑。
    此    致
臺灣高雄地方法院
中    華    民    國    98    年    11    月    30    日
                              檢察官      劉  穎  芳

司法院資訊處製作；財團法人民間司法改革基金會備份。
